臺灣花蓮地方法院刑事判決　　　　　　　 94年度訴字第156號
公　訴　人　臺灣花蓮地方法院檢察署檢察官
被　　　告　乙○○
　　　　　　　　　　（現另案於臺灣花蓮監獄執行中）
指定辯護人　本院公設辯護人甲○
上列被告因違反毒品危害防制條例案件，經檢察官提起公訴（
94年度偵字第1183號），及移送併辦（94年度偵字第1750號），
本院判決如下：
    主  文
乙○○連續意圖販賣而持有第壹級毒品，累犯，處有期徒刑拾年
陸月。扣案之第壹級毒品海洛因參小包（淨重參點貳肆公克）、
第貳級毒品安非他命參拾伍小包（含袋重貳拾公克）（以上二者
扣於臺灣花蓮地方法院檢察署94年毒字第123號扣押物清單編號1
至2）、第壹級毒品海洛因拾捌小包（壹點柒肆公克）、第貳級
毒品安非他命拾貳小包（含袋重捌點壹陸公克）（以上二者扣於
臺灣花蓮地方法院檢察署94毒字第103號扣押物清單編號1至2）
，第壹級毒品海洛因壹小包（淨重零點零貳公克，另扣於臺灣花
蓮地方法院檢察署94年度毒偵字第364、第533號案件），均沒收
銷燬之；扣案之電子磅秤壹台、分裝空袋壹佰貳拾捌個及NOKIA
牌搭配行動電話門號0000000000之手機壹支，均沒收。
    事  實
一、乙○○前有多次毒品前科，最近1次係於民國92年間因違反
    毒品危害防制條例案件，經本院於92年11月11日以92年度易
    字第129號判處有期徒刑1年，於92年11月29日確定後，甫於
    94 年1月8日縮短刑期執行完畢，猶不知悔改，竟基於意圖
    販賣而持有第1級毒品及第2級毒品之概括犯意，先於94年4
    月初之某日，以NOKIA牌搭配行動電話門號0000000000之手
    機1支為聯絡工具，在桃園縣一帶，向年籍身份不詳綽號「
    小治」之成年男子以總額新台幣（下同）1萬5千元之代價，
    購入第1級毒品海洛因19小包（總淨重1.76公克）及第2級毒
    品安非他命12小包（含袋重8.16公克）後，旋即加以持有，
    準備伺機販賣予友人施用；復承續先前意圖販賣而持有第
    1、2級毒品之概括犯意，另於94年4月25日，在宜蘭縣蘇澳
    火車站前，分別以1萬5千元及1萬7千元之代價，購入第1級
    毒品海洛因3.24公克及第2級毒品安非他命重約20公克後，
    隨即將之分裝為海洛因3小包（含袋重4.67公克）及安非他
    命35小包（含袋重20公克），亦準備販賣予他人施用，惟均
    尚未實際賣出毒品之時，即先後於94年4月10日19時20分許
    、同年4月27日1時30分許，在花蓮縣花蓮市○○路與中山路
    口、花蓮縣新城鄉順安村懷恩橋北端，分別為警攔檢而查獲
    ，第1次扣得海洛因共計19小包（包含另於同行之吳淑華身
    上所查獲海洛因1包0.02公克，總淨重1.76公克）、安非他
    命12小包（含袋重8. 16公克）、吸管1支、分裝袋1大包、
    黑色皮包1只、NOKIA牌搭配行動電話門號0000000000之手機
    1 支及現金4千元，第2次則扣得海洛因3小包（淨重3.24公
    克）、安非他命35小包（含袋重20公克）、電子磅秤1台及
    分裝空袋128個等物，始循線知悉上情。
二、案經花蓮縣警察局新城分局、花蓮縣警察局分別報告、移送
    臺灣花蓮地方法院檢察署檢察官偵查起訴及移送併辦。
    理  由
壹、證據能力有無之認定
一、按被告以外之人於審判外之言詞或書面陳述，除法律有規定
    者外，不得作為證據。又被告以外之人於審判外之陳述，經
    當事人於審判程序同意作為證據，法院審酌該言詞陳述或書
    面陳述作成時之情況，認為適當者，亦得為證據。當事人、
    代理人或辯護人於法院調查證據時，知有第159條第1項不得
    為證據之情形，而未於言詞辯論終結前聲明異議者，視為有
    前項之同意，刑事訴訟法第159條第1項及第159條之5分別定
    有明文。查證人龔玉鳴、吳淑華、麥國強於警詢時之陳述，
    雖為被告以外之人於審判外之陳述，惟公訴人、被告就前開
    審判外之言詞陳述，均業於本院準備程序中表示沒有意見，
    且迄於本案言詞辯論終結前亦未再聲明異議或撤銷同意作為
    證據，而本院審酌該等陳述作成之情況，核無違法取證及證
    明力明顯過低之瑕疵，亦認為以之作為證據為適當，故依諸
    上開規定，前揭證人龔玉鳴、吳淑華、麥國強於警詢時之陳
    述，均具有證據能力。
二、被告乙○○分別於警詢時、偵查中之供述，以及於檢察官聲
    請羈押而由本院為羈押審查訊問、檢察官提起公訴並將在押
    被告送法院訊問時，在法官面前所為陳述，均無刑事訴訟法
    第159條至同法第159條之5關於「傳聞證據排除法則」原則
    及例外之適用，均具有證據能力。
貳、認定本案犯罪事實之證據及理由
一、上開犯罪事實，業據被告乙○○於本院審理時坦承不諱，且
    被告先後2次持有毒品海洛因及安非他命等物為警查獲之事
    實，亦經證人龔玉鳴、吳淑華、麥國強於警詢時陳述明確，
    並有另案扣押之海洛因1包（另案被告吳淑華身上所查獲者
    ，淨重0.02公克），併案部分扣案之海洛因18小包（淨重
    1.74公克）、安非他命12小包（含袋重8.16公克）及NOKIA
    牌搭配行動電話門號0000000000之手機1支，本件扣案之海
    洛因3小包（淨重3.24公克）、安非他命35小包（含袋重20
    公克）、電子磅秤1台及分裝空袋128個等物可資佐證；此外
    將被告所持有之上開白粉共計22包送請鑑識之結果，均含有
    毒品海洛因成分，則分別有法務部調查局94年5月26日調科
    壹字第280005607、94年6月14日調科壹字第280005606號及
    94 年7月11日調科壹字第289995613號鑑驗通知書各1份附卷
    可稽，足徵被告自白意圖販賣而持有毒品一事，核與事實相
    符，是以本件事證明確，被告犯行堪予認定，應依法論科。
二、核被告所為，係犯毒品危害防制條第5條第1項之意圖販賣而
    持有第1級毒品罪，以及同條例第5條第2項之意圖販賣而持
    有第2級毒品罪。其先後2次意圖販賣而持有第1、2級毒品罪
    之犯行，時間緊接，所犯均屬構成要件相同之罪，顯係出於
    概括之犯意反覆為之，為連續犯，應依刑法第56條之規定各
    以一罪論，並均加重其刑。被告以1行為而同時意圖販賣而
    持有第1、2級毒品，為想像競合犯，應依刑法第55條規定，
    從一重之連續意圖販賣而持有第1級毒品罪處斷。又檢察官
    移送併案審理部分，與起訴之部分屬於同一案件，基於審判
    不可分，本院自應併予審究，附此敘明。爰審酌被告有多次
    毒品前科，素行不佳，且正值壯年，不思以正當工作謀生，
    竟於本身施用毒品之餘，又存有販賣毒品予他人施用之意圖
    ，不僅戕害自己身體健康，對於社會秩序及治安亦潛藏危害
    ，惟被告事後大多坦承犯行不諱，此間雖有所反覆，然整體
    犯後態度尚稱良好，復兼衡被告之犯罪動機、目的及手段等
    一切情狀，量處如主文所示之刑，以資懲儆。另被告前曾於
    92年間因違反毒品危害防制條例案件，經本院於92年11月11
    日以92年度易字第129號判處有期徒刑1年，於同年11月29日
    確定後，甫於94年1月8日縮短刑期執行完畢一節，有臺灣高
    等院被告前案紀錄表1份在卷可稽，其於5年以內再犯本件有
    期徒刑以上之罪，為累犯，依刑法第47條規定加重其刑，並
    遞加重之。
三、至扣案之海洛因3小包（淨重3.24公克）、安非他命35小包
    （含袋重20公克），及併案部分扣案之海洛因18小包（淨重
    1.74公克）、安非他命12小包（含袋重8.16公克）、海洛因
    1小包（另案被告吳淑華身上所查獲者，淨重0.02公克），
    係查獲之第1、2級毒品，屬於違禁物，不問屬於犯人與否，
    應依毒品危害防制條例第18條第1項前段，均沒收銷燬之；
    扣案之電子磅秤1台、分裝空袋128個，以及併案部分扣案之
    NOKIA牌搭配行動電話門號0000000 000之手機1支，則係被
    告所有供犯罪所用之物，業據被告於本院準備程序及審理時
    坦承不諱（見94年10月6日準備程序筆錄、94年11月16日審
    理筆錄），亦應依刑法第38條第1項第2款之規定宣告沒收；
    至併案部分扣案之葡萄糖1小包（含袋重5.76公克）、吸管1
    支、分裝袋1大包、黑色皮包1只，係被告另供施用毒品之物
    ，並業經本院以94年度訴字第208號判決宣告沒收，有該案
    刑事判決書1份在卷可參，應與本件被告意圖販賣而持有毒
    品之犯行無關，爰不予宣告沒收；此外，併案部分扣案之現
    金4千元，雖經被告於警詢時供稱係於94年4月5、6日左右，
    前往基隆之火車上，販賣安非他命予綽號「阿榮」之男子所
    得之款項，然檢察官移送併案審理之部分，並未及於被告在
    上開時地販賣安非他命之犯行，且此部分販毒之犯嫌，除被
    告本人自白之外，尚無其他補強證據足資佐證，自難逕以認
    定確係被告販賣毒品所得之財物，亦不予宣告沒收，均附此
    敘明。
據上論斷，應依刑事訴訟法第299條第1項前段，毒品危害防制條
例第5條第1項、第2項、第18條第1項，刑法第11條前段，第56
條、第55條、第47條、第38條第1項第2款，判決如主文。
本案經檢察官張立中到庭執行職務
中　　華　　民　　國　　94　　年　　11　　月　　30　　日
　　　　　　　　       　臺灣花蓮地方法院刑事第三庭
                               審判長法  官  鄭培麗
                                     法  官  鄭光婷
                                     法　官　楊仲農
上列正本證明與原本無異。
如對本判決不服，應於送達後10日內，向本院提出上訴狀。（應
抄附繕本）
                                     書記官
中　　華　　民　　國　　94　　年　　11　　月　　30　　日
附錄本判決論罪之法律條文：
毒品危害防制條例第5條第1項、第2項：
意圖販賣而持有第一級毒品者，處無期徒刑或十年以上有期徒刑
，得併科新臺幣七百萬元以下罰金。
意圖販賣而持有第二級毒品者，處五年以上有期徒刑，得併科新
臺幣五百萬元以下罰金。
毒品危害防制條例第18條第1項：
查獲之第一、二級毒品及專供製造或施用第一、二級毒品之器具
，不問屬於犯人與否，均沒收銷燬之；查獲之第三、四級毒品及
製造或施用毒品之器具，無正當理由而擅自持有者，均沒入銷燬
之。但合於醫藥、研究或訓練之用者，得不予銷燬。
